Répertoire numérique du fonds 33Fi - Fonds Baranger
Archives départementales des Hautes-Alpes
Fonds Baranger
1955-sans date
33 Fi 1-106
Document d'archives Photographies 106 articles 2.20
Archives départementales des Hautes-Alpes
Baranger, Henri
Établissement établi 2 rue Parrot à Paris dans le 12e arrondissement, spécialisé dans la photographie industrielle et la photographie de chantier.
Historique de la conservation
Fonds ayant été jeté par son producteur et récupéré par un particulier. Ce dernier a réalisé la vente d'une partie du fonds à différents services d'archives départementales après l'avoir reclassé par département et par chantier. Le particulier en question a conservé au titre de sa collection une partie des photos représentant des engins de chantier.
Informations sur les modalités d'entrée
Achat 2011
Photographies de divers travaux réalisés dans le département des Hautes-Alpes, en particulier les travaux de réalisation du barrage de Serre-Ponçon et du pont de Savines.
Accroissements
Fonds clos
Mode de classement
classement méthodique par commune
Modalités d'accès
Statut juridique
Archives privées
Communicabilité
Librement communicable
Descripteurs
Construction; Chantier; Entreprise du bâtiment; Baranger, Henri; Recherche détaillée
- Briançon, Sans date; 33 Fi 83
  Descripteurs
  Briançon (Hautes-Alpes, France)
  - Ville, Sans date; 33 Fi 83
    - Vue générale, vue n°143., Sans date; 33 Fi 83
      Présentation du contenu
      Cliché Noir et Blanc 18 cm x 24 cm.
  - Pont Baldy, 1963-1965; 33 Fi 66
    Pont Baldy (Briançon, Hautes-Alpes, France)
    - Vues n°1427 à 1438, 1963; 33 Fi 1
      Clichés 18 x 24 cm N-B; n°1428: tirage photographique.
    - Vues n°1468 à 1486., 1963; 33 Fi 2
      Clichés 18 x 24 cm N-B; 1486: cliché couleurs.
    - Vues n°1531 à 1551., 1963; 33 Fi 3
      Clichés 18 x 24 cm N-B et quelques tirages papier; 1569-1570: cliché couleurs.
    - Vues n°1585 à 1592., 1963; 33 Fi 4
      Clichés 18 x 24 cm N-B; 1592: cliché couleurs.
    - Vues n°1656 à 1680., 1963; 33 Fi 5
      Clichés 18 x 24 cm N-B.
    - Vues n°1687 à 1692., 1964; 33 Fi 6
    - Vues n° 1783 à 1811, et 1827 et 1828., 1964; 33 Fi 7
      Clichés 18 x 24 cm N-B; 1827 et 1828: couleurs.
    - Vues n° 1861 à 1899., 1964; 33 Fi 8
      Clichés 18 x 24 cm N-B; 1898 et 1899: couleurs.
    - Vues n° 1911 à 1932., 1964; 33 Fi 9
      Clichés et tirages papier 18 x 24 cm N-B.
    - Vues n° 1941 à 1962., 1964; 33 Fi 10
      Clichés 18 x 24 cm N-B; 1941 à 1943: couleurs.
    - Vues n° 2068 à 2091., 1965; 33 Fi 11
    - Vues n° 2176 à 2185., 1965; 33 Fi 12
      Tirages papier 18 x 24 cm N-B.
    - Vues n° 2186 à 2187., 1965; 33 Fi 13
      Sous le n° 2186: 16 vues différentes.
    - Vues n° 2242 à 2255., 1965; 33 Fi 14
    - Vues n° 2287 à 2318., 1965; 33 Fi 15
    - Vues n° 2264; 2319-2321; 2378; 2698-2699., 1965; 33 Fi 16
      Clichés et tirages en couleurs (18 cm x 24 cm).
    - Vues n°2354 à 2372., 1965; 33 Fi 66
      Clichés N et B 18 cm x 24 cm et tirages papier.
- Serre-Ponçon, 1956-1978; 33 Fi 105-106-23, 57, 58, 92, 95-98, 100-101, 104-30, 32-39, 43, 48, 59-64, 70, 89, 103
  Ouvrage d'art; Barrage hydroélectrique; Aménagement des eaux; Savines-le-Lac (Hautes-Alpes, France); Serre-Ponçon (Rousset, Hautes-Alpes; lieu-dit); Barrage de Serre-Ponçon (Rousset, Hautes-Alpes, France); La Durance, Rivière (France)
  - Client: C.I.T.R.A., 1956-1957; 33 Fi 106
    Compagnie industrielle de travaux (CITRA)
    - Vues n°1 à 29., 1956; 33 Fi 17
      Clichés 18 cm x 24 cm N-B.
    - Vues n°32 à 69., 1956; 33 Fi 18
      Clichés 18 cm x 24 cm N-B; quelques tirages.
    - Vues n°74 à 109., 1956; 33 Fi 19
    - Vues n°114 à 136., 1956; 33 Fi 20
    - Vues n°138 à 149., 1956; 33 Fi 21
    - Vues n°150 à 179., 1956; 33 Fi 22
      Clichés 18 cm x 24 cm N-B; 174 à 176: 20 cm x 40 cm.
    - Vues n°180 à 203., 1956; 33 Fi 23
    - Vues n°204 à 222., 1956; 33 Fi 24
    - Vues n°223 à 251., 1956; 33 Fi 25
    - Vues n°254 à 269., 1956; 33 Fi 26
    - Vues n°270 à 295., 1957; 33 Fi 27
    - Vues n°296 à 298., 1957; 33 Fi 28
    - Vues n° 70 à 73; 137; 174 à 176; 252, 253., 1956; 33 Fi 105
      Clichés Noir et Blanc 20 cm x 40 cm.
    - Viaduc du Beynon., 1956; 33 Fi 106
      Cliché Noir et Blanc 20 cm x 40 cm.
  - Client: G.T.M. (Grands Travaux de Marseille), 1959-1978; 33 Fi 49-58, 92, 95-98, 100-101, 104-30, 32-47
    Grands Travaux de Marseille
    - Construction du pont de Savines, vues n°354 à 381., 1959; 33 Fi 29
      Savines-le-Lac (Hautes-Alpes, France)
    - Construction du pont de Savines, vues n°387 à 404., 1959; 33 Fi 30
    - Riou-Bourdoux, vues n°419 à 444., 1959; 33 Fi 32
      Clichés et tirages 18 cm x 24 cm N-B.
      Cours d'eau; Prunières (Hautes-Alpes, France); Le Riou-Bourdoux, Torrent de (Prunières, Hautes-Alpes, France)
    - Ubaye, vues n°445 à 452., 1959; 33 Fi 33
      Cours d'eau; L'Ubaye, Torrent de (Barcelonnette, Hautes-Alpes, France)
    - Savines, vues n°453 à 482., 1959; 33 Fi 34
    - Pont sur l'Ubaye, vues n°483 à 493., 1959; 33 Fi 35
    - Vues n°515 à 532., 1959; 33 Fi 36
    - Ubaye, vues n°533 à 537., 1959; 33 Fi 37
      Clichés 18cm x 24 cm N-B.
    - Savines, Riou Bourdou, Réallon, vues n°593 à 611., 1959; 33 Fi 38
      Clichés N-B 18cm x 24 cm; avec quelques tirages.
      Cours d'eau; Savines-le-Lac (Hautes-Alpes, France); Réallon (Hautes-Alpes, France); Prunières (Hautes-Alpes, France); Le Riou-Bourdoux, Torrent de (Prunières, Hautes-Alpes, France)
    - Vues n°612 à 620., 1959; 33 Fi 39
      Clichés N-B 18cm x 24 cm.
    - Savines, Riou Bourdou, Réallon, vues n°623 à 625., 1959; 33 Fi 40
      Clichés couleurs 18cm x 24 cm.
      Cours d'eau; Réallon (Hautes-Alpes, France); Prunières (Hautes-Alpes, France); Savines-le-Lac (Hautes-Alpes, France); Le Riou-Bourdoux, Torrent de (Prunières, Hautes-Alpes, France)
    - Ubaye, La Grande côte, vues n°654 à 662., 1959; 33 Fi 41
      Clichés N-B 18 cm x 24 cm.
    - Vues n°663 à 690., 1959; 33 Fi 42
      Clichés N-B 18 cm x 24 cm, avec tirages.
    - Vues n°694 à 701., 1959; 33 Fi 43
    - Vues n°705 à 733., 1960; 33 Fi 44
    - Vues n°703; 704; 734; 735; 736; 771., 1960; 33 Fi 45
      Clichés N-B 18 cm x 24 cm, et tirages.
      Vieux village de Savines, et pont en construction.
    - Vues n°737 à 770, 1960; 33 Fi 46
    - Vues n°772 à 784, 1960; 33 Fi 47
    - Vues n°823 à 837, 1960; 33 Fi 48
    - Pont de Savines et Réallon, vues n°847 à 850; 858 et 859., 1960; 33 Fi 49
      Clichés N-B 18 cm x 24 cm; 858 et 859: clichés couleurs 18 cm x 24 cm.
      Réallon (Hautes-Alpes, France); Savines-le-Lac (Hautes-Alpes, France)
    - Savines, Riou-Bourdou, Réallon, Le Lauzet, vues n°860 à 881., 1960; 33 Fi 50
      Clichés N-B 18 cm x 24 cm; 862 à 865 et 881: 20 cm x 40 cm, rangés en 33 Fi 100.
      Cours d'eau; Le Lauzet-Ubaye (Alpes-de-Haute-Provence, France); Réallon (Hautes-Alpes, France); Savines-le-Lac (Hautes-Alpes, France); Prunières (Hautes-Alpes, France); Le Riou-Bourdoux, Torrent de (Prunières, Hautes-Alpes, France)
    - Pont de Riou-Bourdou, vue n°882; gare, vues n°885 et 886., 1960; 33 Fi 51
      Clichés couleurs 18 cm x 24 cm et tirages papier.
      Cours d'eau; Gare; Le Riou-Bourdoux, Torrent de (Prunières, Hautes-Alpes, France)
    - Pont Ubaye, Grande Côte, Savines, Riou Bourdou, vues n°916 à 940., 1960; 33 Fi 52
      Clichés N et B 18 cm x 24 cm
      Vues n°948 et 949: clichés couleurs représentant le pont de Savines avec le vieux village en contre-bas.
      Cours d'eau; Savines-le-Lac (Hautes-Alpes, France); Le Riou-Bourdoux, Torrent de (Prunières, Hautes-Alpes, France); L'Ubaye, Torrent de (Barcelonnette, Hautes-Alpes, France)
    - Vues n°953 à 976, 1960; 33 Fi 53
      Clichés N et B 18 cm x 24 cm et tirages papier
      Photographies d'une église, bâtiment d'une colonie de vacances, paysages divers, ouvriers au travail (images non localisées).
      Ouvrier du bâtiment; Centre de vacances; Édifice cultuel
    - Pont de la Grande Côte, Le Villaret, Le Lauzet, vues n°977 à 991., 1960; 33 Fi 54
      Vue n° 977 avec inscription: "pont de Savines, 1960".
      Le Villaret (Turriers, Alpes-de-Haute-Provence; hameau); Le Lauzet-Ubaye (Alpes-de-Haute-Provence, France); Savines-le-Lac (Hautes-Alpes, France)
    - Pont de Savines, Grande Côte, vues n°1046 à 1051., 1961; 33 Fi 55
      n°1050 et 1051, 20 cm x 40 cm.
    - Vues n°1087 à 1089, 1961; 33 Fi 56
      Clichés couleurs 18 cm x 24 cm
      maisons, villages disparus.
    - Pont de Savines, vues n°2655 à 2686., 1966; 33 Fi 57
      Clichés N et B 18 cm x 24 cm.
    - Vues non numérotées, non datées., Sans date; 33 Fi 58
    - Savines., 1978; 33 Fi 92
      4 clichés couleurs 10 cm x 12 cm.
    - Vues n°382 à 385, 1959; 33 Fi 95
    - Pont de Savines, construction., 1959; 33 Fi 96
    - Pont de Savines, construction, vues n°416 à 418., 1959; 33 Fi 97
    - Pont de Savines, vues n°843 à 845., 1960; 33 Fi 98
      Clichés Noir et Blanc 20 cm x 40 cm; 1 tirage papier.
    - Pont de Savines., 1960; 33 Fi 100
      Vues n°862 à 865 P, clichés Noir et Blanc 20 cm x 40 cm; 2 tirages papier.
    - Vues n°1050 à 1062; 1082., Sans date; 33 Fi 101
      Clichés et tirages papier Noir et Blanc 20 cm x 40 cm.
    - Le Lauzet, Ubaye, vue n°933., 1960; 33 Fi 104
      Cliché et tirage papier Noir et Blanc 20 cm x 40 cm.
      Client: G. T. M.
      Le Lauzet-Ubaye (Alpes-de-Haute-Provence, France)
  - Client: Ruvenhorst Humbert, 1960; 33 Fi 59
    Ruvenhorst Humbert
    - Vues n°1 à 12., 1960; 33 Fi 59
  - Client: Weitz, 1960; 33 Fi 60
    Weitz
    - Vues n°6382 à 6386; 6426, 1960; 33 Fi 60
      vue 6426: reconstruction de Savines.
  - Client: La technique des travaux, 1965; 33 Fi 61
    La technique des travaux
    - Village de Savines, vues n°1 à 12., 1965; 33 Fi 61
  - Client: S.N.I.B., Sans date; 33 Fi 62
    S.N.I.B.
    - Habitations, vues n°1 à 14., Sans date; 33 Fi 62
  - Client: COFFRAL, 1956-1958; 33 Fi 63
    COFFRAL
    - Vues n°18 à 24., 1956-1958; 33 Fi 63
  - Client: Ateliers de Pierrefitte, 1956; 33 Fi 64
    Ateliers de Pierrefitte
    - Vues n°1 à 6., 1956; 33 Fi 64
  - Client: S.G.E., 1965; 33 Fi 70
    S.G.E.
    - Pont de Lestré, vues n°19, 28, 46, 47., 1965; 33 Fi 70
  - Divers, Sans date; 33 Fi 65, 88-89, 103
    - Exposition sur les barrages de la Durance., Sans date; 33 Fi 65
      Exposition ayant eu lieu à Beaucaire et concernant notamment les barrages de Serres-Ponçon, Sainte-Tulle et Castillon.
      Manifestation culturelle; Castellane (Alpes-de-Haute-Provence, France); Sainte-Tulle (Alpes-de-Haute-Provence, France); Beaucaire (Gard, France)
    - Établissement Hausherr - France, vues n°1 à 8., Sans date; 33 Fi 88
      Clichés Noir et Blanc 18 cm x 24 cm.
      Établissement Hausherr
    - Savines (?), conduite sous-terraine: deux clichés., Sans date; 33 Fi 89
      Clichés Noir et Blanc, 18 cm x 24 cm.
    - Savines, "travaux finis", vue générale, vue du village (église)., Sans date; 33 Fi 103
      3 tirages papier Noir et Blanc.
      Édifice cultuel; Savines-le-Lac (Hautes-Alpes, France)
- La Saulce, 1959-s.d.; 33 Fi 84
  La Saulce (Hautes-Alpes, France)
  - Vue générale, vues n°126 et 127., Sans date; 33 Fi 84
  - Client: G.T.M. (Grands Travaux de Marseille), 1959; 33 Fi 31
    - Canal, vues n°405 à 415., 1959; 33 Fi 31
      Aménagement des eaux; Eau
- Lieux divers (Hautes-Alpes), 1955-s.d.; 33 Fi 79-82, 85-87, 90-91, 94-69, 71-78
  - Vallouise, paysages, vues n°405 et 406., 1955; 33 Fi 67
    Vallouise (Hautes-Alpes, France)
  - Saint-Etienne-le-Laus, village, sanctuaire (chapelle du Précieux Sang), vues n°128 et 129., 1955; 33 Fi 68
    Édifice cultuel; Saint-Étienne-le-Laus (Hautes-Alpes, France); Notre-Dame du Laus (Saint-Étienne-le-Laus, Hautes-Alpes; hameau)
  - Orcières, vues n°335 et 336., 1963; 33 Fi 69
    Client: Pingon.
    Pingon; Orcières (Hautes-Alpes, France)
  - Théus, demoiselles coiffées, vues n°132 à 134., Sans date; 33 Fi 71
    Site; Théus (Hautes-Alpes, France)
  - Château-Queyras, village, vues n°147 à 149., -1965; 33 Fi 72
    Château-ville-Vieille (Hautes-Alpes, France); Château-Queyras (Château-Ville-Vieille, Hautes-Alpes; hameau)
  - Laragne, réservoir, vues n°941 à 947 et 1021., 1960; 33 Fi 73
    Clichés N et B, 18 cm x 24 cm.
    Client G. T. M.
    Aménagement des eaux; Grands Travaux de Marseille; Laragne-Montéglin (Hautes-Alpes, France); Laragne (Hautes-Alpes, France)
  - Laragne, colonie G.T.M., réservoir, vues n°953 à 976., 1960; 33 Fi 74
    Clichés N et B et tirages papier 18 cm x 24 cm.
    Client: G. T. M., M. Giry.
    Centre de vacances; Aménagement des eaux; Grands Travaux de Marseille; Laragne (Hautes-Alpes, France); Laragne-Montéglin (Hautes-Alpes, France)
  - Laragne, réservoir, vues n°1020 à 1023., 1961; 33 Fi 75
    Aménagement des eaux; Grands Travaux de Marseille; Laragne (Hautes-Alpes, France); Laragne-Montéglin (Hautes-Alpes, France)
  - Saint-Bonnet, pont, vues n°54 à 58., 1956; 33 Fi 76
    Client: entreprise Cheval à Montélimard.
    Ouvrage d'art; Saint-Bonnet-en-Champsaur (Hautes-Alpes, France)
  - Gap, hôtel Le Relais., Sans date; 33 Fi 77
    Cliché N et B; 18 cm x 24 cm.
    Hôtel de tourisme; Gap (Hautes-Alpes, France)
  - Champcella, usine, vues n°1812 à 1819; 1851 à 1860., 1964; 33 Fi 78
    Clichés N et B et tirages papier; 18 cm x 24 cm.
    Client G. T. M., M. Giry.
    Bâtiment industriel; Grands Travaux de Marseille; Champcella (Hautes-Alpes, France)
  - Champcella, usine, vues n°2187 à 2191., 1965; 33 Fi 79
  - Avançon, le sanctuaire, vue générale, vues 130 et 131., Sans date; 33 Fi 80
    Cliché N et B 18 cm x 24 cm.
    Mention manuscrite "sanctuaire à Avançon".
    Édifice cultuel; Avançon (Hautes-Alpes, France)
  - Col Bayard., Sans date; 33 Fi 81
    Diapositive couleurs 18 cm x 24 cm.
    Signée "Béranger".
    Bayard, Col de (Gap, Hautes-Alpes, France)
  - Embrun, le roc et la cathédrale, vues n°135 à 138., Sans date; 33 Fi 82
    Embrun (Hautes-Alpes, France); Cathédrale Notre-Dame du Réal (Embrun, Hautes-Alpes, France)
  - Le Poët, vues n°123 et 124., Sans date; 33 Fi 85
    Le Poët (Hautes-Alpes, France)
  - Vars, hôtel "Pierre et Pasquet"., 1971; 33 Fi 86
    Clichés N et B et couleurs 10 cm x 12 cm, et tirages couleurs.
    Hôtel de tourisme; Vars (Hautes-Alpes, France)
  - La Roche-de-Rame, lac., Sans date; 33 Fi 87
    Diapositive couleurs, 18 cm x 24 cm.
    Nappe d'eau; La Roche-de-Rame (Hautes-Alpes, France)
  - "Hôtel Christiana" à Val-d'Isère., Sans date; 33 Fi 90
    Tirage Noir et Blanc en 4 exemplaires, 18 cm x 24 cm.
    Hôtel de tourisme; Val-d'Isère (Savoie, France)
  - Ventavon., 1973; 33 Fi 91
    25 clichés couleurs 10 cm x 12 cm, client Ballot.
    Ballot; Ventavon (Hautes-Alpes, France)
  - Saint-Martin-de-Queyrières (?), vue générale., Sans date; 33 Fi 93
    Diapositive couleurs 23,6 cm x 17,5 cm.
    Signature "H. Baranger, Paris" dans le coin droit.
    Saint-Martin-de-Queyrières (Hautes-Alpes, France)
  - Route de Vallouise., Sans date; 33 Fi 94
    Réseau routier; Vallouise (Hautes-Alpes, France)
- Lieux divers (hors Hautes-Alpes), 1960-1961; 33 Fi 99, 102
  - Pont d'Allos., 1960; 33 Fi 99
    Vues n°881 et 887, clichés Noir et Blanc 20 cm x 40 cm; 1 tirage papier.
    Ouvrage d'art; Allos (Alpes-de-Haute-Provence, France)
  - Allos, "travaux finis", vue n°1082., 1961; 33 Fi 102
    Cliché Noir et Blanc 20 cm x 40 cm; 2 tirages papier.